【裁判字號】    97,訴,90
【裁判日期】    970219
【裁判案由】    違反毒品危害防制條例
【裁判全文】
臺灣屏東地方法院刑事判決                97年度訴字第90號
公  訴  人  臺灣屏東地方法院檢察署檢察官
被      告  甲○○
                    （現另案
上列被告因違反毒品危害防制條例案件，經檢察官提起公訴（96
年度毒偵字第2085號），被告於準備程序中就被訴事實為有罪之
陳述，經本院合議庭裁定改以簡式審判程序審理，判決如下：
    主  文
甲○○施用第一級毒品，累犯，處有期徒刑壹年，扣案之注射針
筒壹支沒收；又施用第二級毒品，累犯，處有期徒刑捌月。應執
行有期徒刑壹年陸月，扣案之注射針筒壹支沒收。
    事  實
一、甲○○前於民國90年間因施用毒品案件，經國防部南部地方
    軍事法院以92年度和裁字第357 號裁定送觀察、勒戒，因認
    無繼續施用毒品傾向，經國防部南部地方軍事法院檢察署檢
    察官以92年度偵字第560 號為不起訴處分確定，於92年8 月
    22日釋放出所。又於94年間因施用毒品案件，經本院以94年
    度訴字第253 號判決判處有期徒刑1 年2 月確定；於同年間
    再因贓物案件，經本院以94年度簡字第687 號判決判處有期
    徒刑4 月確定；復於同年間因竊盜案件，經本院以94年度簡
    字第1242號判決判處有期徒刑5 月確定；再於同年間因搶奪
    案件，經本院以94年度訴字第1047號判決判處有期徒刑1 年
    2 月確定；上開四罪經本院以96年度聲減字第307 號裁定減
    刑後定應執行有期徒刑1 年5 月確定；嗣於96年7 月16日因
    減刑而執行完畢出監。
二、詎甲○○仍不知戒除毒癮，竟於觀察勒戒執行完畢釋放後5
    年內，基於施用第一級毒品海洛因之犯意，於96年10月19日
    12時30分許，在其位於屏東縣潮州鎮○○路4 號之住處內友
    人蘇秋萍之房間內，以海洛因摻入針筒內以注射之方式施用
    第一級毒品海洛因1 次；又基於施用第二級毒品甲基安非他
    命之犯意，於同日約13時許，在上開房間內，以將甲基安非
    他命置入玻璃球吸食器內加熱吸食煙霧之方式施用甲基安非
    他命1 次。嗣於96年10月19日13時40分許，為警在上開住處
    持本院核發之搜索票執行搜索時查獲，並扣得其所有供注射
    海洛因所用之注射針筒1 支，另經採尿送驗後，檢驗結果呈
    嗎啡及甲基安非他命陽性反應，始悉上情。
三、案經屏東縣警察局內埔分局報告臺灣屏東地方法院檢察署檢
    察官偵查起訴。
    理  由
一、本案被告甲○○所犯為死刑、無刑徒刑或最輕本刑為3 年以
    上有期徒刑以外之罪，其於準備程序中就被訴事實為有罪之
    陳述，經法官告知簡式審判程序之旨，並聽取公訴人之意見
    後，依刑事訴訟法第273 條之1 第1 項規定，裁定由受命法
    官獨任進行簡式審判程序，合先敘明。
二、上開事實，迭據被告甲○○於本院審理時坦承不諱，且被告
    為警查獲時採尿送驗結果，呈嗎啡（即海洛因水解後之反應
    ）、甲基安非他命之陽性反應，有正修科技大學超微量研究
    中心96年11月8 日R00-0000-000號檢驗報告在卷可證（見偵
    卷第24頁），並有為警查獲時扣得之注射針筒1 支足憑。上
    述鑑驗結果，均係檢驗機關本於專業知識及以精密儀器或科
    學檢驗方法所得之結論，自可憑信，足見被告自白與事實相
    符，堪以採信。被告前於90年間因施用毒品案件，經國防部
    南部地方軍事法院以92年度和裁字第357 號裁定送觀察、勒
    戒，因認無繼續施用毒品傾向，經國防部南部地方軍事法院
    檢察署檢察官以92年度偵字第560 號為不起訴處分確定，於
    92年8 月22日釋放出所之節，有臺灣屏東地方法院檢察署刑
    案資料查註紀錄表及臺灣高等法院被告前案紀錄表各1 份在
    卷可參。從而，本件事證明確，被告經觀察勒戒執行完畢釋
    放後，5 年內再犯本件施用毒品之犯行堪予認定。
三、查海洛因及甲基安非他命分屬毒品危害防制條例第2 條第2
    項第1 款、第2 款所稱之第一級、第二級毒品，均不得持有
    、施用，被告竟持以施用，核其所為，係犯同條例第10條第
    1 項之施用第一級毒品罪及同條例第2 項之施用第二級毒品
    罪。其施用前持有海洛因及甲基安非他命之低度行為，應為
    施用之高度行為所吸收，均不另論罪。其所犯上述2 罪，犯
    意各別，行為互異，應予分別論罪，合併處罰。查被告甲○
    ○前於94年間因施用毒品案件，經本院以94年度訴字第253
    號判決判處有期徒刑1 年2 月確定；於同年間再因贓物案件
    ，經本院以94年度簡字第687 號判決判處有期徒刑4 月確定
    ；復於同年間因竊盜案件，經本院以94年度簡字第1242號判
    決判處有期徒刑5 月確定；再於同年間因搶奪案件，經本院
    以94年度訴字第1047號判決判處有期徒刑1 年2 月確定；上
    開四罪經本院以96年度聲減字第307 號裁定減刑後定應執行
    有期徒刑1 年5 月確定；嗣於96年7 月16日因減刑而執行完
    畢出監等節，有臺灣屏東地方法院檢察署刑案資料查註紀錄
    表及臺灣高等法院被告前案紀錄表各1 份在卷可按，其受有
    期徒刑之執行完畢後，5 年之內故意再犯有期徒刑以上之上
    述2 罪，皆為累犯，均應刑法第47條第1 項之規定加重其刑
    。爰審酌被告素行非佳，此有卷附之臺灣高等法院被告前案
    紀錄表1 份可參，且被告經觀察勒戒及刑事科刑處罰後，仍
    未能戒除毒癮，顯見其無戒毒悔改之意，惟念其施用毒品乃
    自戕行為，及其施用毒品之次數各僅1 次、犯罪後坦認犯行
    ，態度尚稱良好等一切情狀，分別量處如主文所示之刑，並
    定其應執行之刑。扣案之注射針筒1 支，係被告所有供其施
    用第一級毒品海洛因，業據被告供明在卷，爰依刑法第38條
    第1 項第2 款規定併予宣告沒收。
據上論斷，應依刑事訴訟法第273 條之1 第1 項、第299 條第 1
項前段，毒品危害防制條例第10條第1 項、第2 項，刑法第11條
前段、第47條第1 項、第51條第5 款、第38條第1 項第2 款，判
決如主文。
本案經檢察官顏珮珊到庭執行職務
中    華    民    國    97    年    2     月    19    日
                  刑事第二庭    法  官  陳海寧
以上正本證明與原本無異。
如不服本判決應於收受本判決送達後10日內向本院提出上訴書狀
，其未敘述上訴理由者，並得於提起上訴後10日內向本院補提理
由書狀（均須按他造當事人之人數附繕本）「切勿逕送上級法院
」
中    華    民    國    97    年    2     月    20    日
                                書記官  馮得弟
附錄本案論罪科刑法條
毒品危害防制條例第10條
施用第一級毒品者，處 6 月以上 5 年以下有期徒刑。
施用第二級毒品者，處 3 年以下有期徒刑。


司法院資訊處製作；財團法人民間司法改革基金會備份。
